臺灣彰化地方法院刑事判決　　　　　　　 94年度訴字第956號
公　訴　人　臺灣彰化地方法院檢察署檢察官
被　　　告　甲○○
上列被告因廢棄物清理法案件，經檢察官提起公訴（94年度撤緩
偵字第35號），被告於本院準備程序中就被訴事實為有罪之陳述
，經本院合議庭裁定改依簡式審判程序審理，並判決如下：
    主  文
甲○○未依廢棄物清理法規定領有廢棄物清除、處理許可文件，
從事廢棄物清除、處理，處有期徒刑壹年壹月，緩刑年。
    事  實
一、甲○○明知未依廢棄物清理法規定領有廢棄物清除、處理許
    可文件，不得從事廢棄物清除之工作，竟於民國93年9 月17
    日下午1 時30分許，以一車次新臺幣（下同）2,200 元之代
    價，接受某不詳姓名成年男子之委託，駕駛車牌號碼065 －
    GH 號 營業大貨車，自臺中縣大雅鄉○○路某處營建工地，
    載運經拆除之石棉瓦片、木材及磚塊等一般事業（營建）廢
    棄物，而從事廢棄物之清除、處理，嗣於同日下午4 時50分
    許，其將上開廢棄物載至彰化縣花壇鄉臺74甲線7.7K至7.5K
    間橋下之涵洞空地準備傾倒時，適為員警發現而查獲。
二、案經彰化縣警察局彰化分局報告臺灣彰化地方法院檢察署檢
    察官偵查起訴。
    理  由
一、被告甲○○於準備程序中，先就上揭犯罪事實為有罪之陳述
    ，且所犯係死刑、無期徒刑、最輕本刑為3 年以上有期徒刑
    以外之罪，經本院合議庭依刑事訴訟法第273 條之1 第1 項
    之規定，裁定由法官一人獨任進行簡式審判程序，合先敘明
    。
二、上揭事實，業據被告甲○○於警訊、偵查及本院審理中坦承
    不諱，並有彰化縣環境保護局稽查隊環境稽查工作紀錄1 份
    、現場照片5 張附卷可憑，足徵被告之自白與事實相符，堪
    予採信。又被告載運清除之廢棄物雖屬營建廢棄物之廢棄石
    綿瓦片、木材、磚塊，然係夾雜混合而未分類，自不得以前
    述廢棄物為一般事業營建建築廢棄物即予免責，況縱可認本
    案被告載運清除、處理之廢棄物皆屬一般事業營建建築廢棄
    物，而屬可再利用之廢棄物範籌，惟仍不失為事業廢棄物之
    性質，故依再利用之方式「再利用」可再利用廢棄物時，縱
    有違反主管機關公告之管理方式或許可文件內容之情事，固
    非屬違法「清除、處理」廢棄物之範籌，而應科以行政罰，
    然若行為人根本非「再利用」可再利用廢棄物，而係以隨地
    傾倒之方式違法「清除、處理」廢棄物，即無所謂「再利用
    」可言。因之，行為人究係違法「清除、處理」廢棄物或係
    「再利用」可再利用廢棄物，即應依事實認定，非謂一般事
    業營建廢棄物係屬可再利用廢棄物之範籌，即認無廢棄物清
    理法第46條第1 項第4 款之未領有廢棄物清除、處理許可文
    件，從事廢棄物清除、處理罪之適用。則本案被告非但未領
    有廢棄物清除、處理許可文件，更以貨車載運上開廢棄物至
    上述地點欲隨地傾倒，被告之目的顯非對於可用資源之再利
    用，要屬無疑。是本案事證已臻明確，被告犯行應堪認定。
三、核被告所為，係違反廢棄物清理法第46條第1 項第4 款未領
    有廢棄物處清除、處理許可文件，從事廢棄物清除、處理罪
    。爰審酌被告除於81年間因賭博案件經法院判處罰金確定外
    ，並無其他前科，素行尚稱良好，本次犯罪之動機、目的、
    手段、所生之危害程度，及犯罪後坦承犯行之態度等一切情
    狀，量處如主文所示之刑。末查被告前未曾受有期徒刑以上
    刑之宣告，有臺灣高等法院被告前案紀錄表附卷可稽，其因
    一時失慮，致犯本罪，犯後已坦承犯行，深知悔悟，且其因
    本次犯行致所駕駛之大貨車遭警扣留後，不但該大貨車經其
    靠行之達呈通運有限公司買回而失去駕駛工作，更積欠公司
    違規罰款50,000元，目前僅能擔任貨車助手工作賺取生活所
    需，本院認其經此次起訴、審理及科刑教訓後，當益知警惕
    ，應無再犯之虞，因認其所受宣告之刑，以暫不執行為適當
    ，爰併予宣告緩刑3 年，以勵來茲，而啟自新。
據上論斷，應依刑事訴訟法第273 條之1 第1 項、第299 條第1
項前段，廢棄物清理法第46條第1 項第4 款，刑法第11條前段、
第74條第1款，判決如主文。
本案經檢察官鮑慧忠到庭執行職務。
中　　華　　民　　國　　94　　年　　10　　月　　6　　 日
                  刑事第一庭  法  官  吳永梁
以上正本證明與原本無異。
如不服本判決，應於判決送達後10日內，向本院提出上訴狀（須
附繕本）。
中　　華　　民　　國　　94　　年　　10　　月　　7　　 日
                              書記官  陳美敏
附錄本案論罪科刑法條全文
廢棄物清理法第46條
有下列情形之一者，處一年以上五年以下有期徒刑，得併科新臺
幣三百萬元以下罰金：
一  任意棄置有害事業廢棄物。
二  事業負責人或相關人員未依本法規定之方式貯存、清除、處
    理或再利用廢棄物，致污染環境。
三  未經主管機關許可，提供土地回填、堆置廢棄物。
四  未依第四十一條第一項規定領有廢棄物清除、處理許可文件
    ，從事廢棄物貯存、清除、處理，或未依廢棄物清除、處理
    許可文件內容貯存、清除、處理廢棄物。
五  執行機關之人員委託未取得許可文件之業者，清除、處理一
    般廢棄物者；或明知受託人非法清除、處理而仍委託。
六  公民營廢棄物處理機構負責人或相關人員、或執行機關之人
    員未處理廢棄物，開具虛偽證明。
無許可文件，以經營廢棄物清除、處理為常業者，處三年以上十
年以下有期徒刑，得併科新臺幣九百萬元以下罰金。
